最高法院刑事裁定　　　　　　　　　　　　　　　　　八十八年度台抗字第三二號
　　抗　告　人　甲○○
右抗告人因毀損案件，不服台灣高等法院中華民國八十七年十一月二十三日駁回再審
聲請之裁定（八十七年度聲再字第七七八號），提起抗告，本院裁定如左：
    主  文
抗告駁回。
    理  由
按有罪之判決確定後，須有刑事訴訟法第四百二十條第一項所列第一款至第六款情形
之一者，始得為受判決人之利益聲請再審，且其中第一款至第三款及第五款之證明，
以經判決確定，或其刑事訴訟不能開始或續行非因證據不足者為限，此觀該法條之規
定自明。本件原裁定以抗告人甲○○聲請再審意旨略謂：原審法院八十二年度上訴字
第四七○八號刑事判決，其中依刑法第三百五十三條第一項毀壞建築物罪論處抗告人
罪刑部分，經依法上訴第三審，業經撤銷，即應更新審理，爰依刑事訴訟法第四百二
十條第一項第一款至第四款及第六款之規定聲請再審等語，並提出如原裁定附表(一)、
(二)、(三)所示之裁判及文書影本為證；惟查原確定判決（八十二年度上訴字第四七○八
號），雖經抗告人不服，提起第三審上訴，但本院係以其上訴違背法律上之程式，以
八十四年度台上字第二○八五號判決駁回其上訴，且遍查抗告人提出之再審證據，並
無撤銷原確定判決之非常上訴判決，況縱經非常上訴判決撤銷，亦非得執為聲請再審
之原因；抗告人提出之再審證據，並無任何確定判決可資證明警員詹連興之報告及現
場照片等原判決所憑之證物係屬偽造或變造，或證人楊仁從、潘萍之證言與該案之通
譯係屬虛偽，或抗告人係被誣告；原判決係自行採用證據認定事實，並未依憑任何法
院之裁判，無所謂所憑之裁判已經確定裁判變更之可言，抗告人提出之再審證據，均
屬執行、裁判費、更正等裁判及文書，俱不足以證明抗告人未毀壞建築物之情事，自
難認係屬確實之新證據，核與刑事訴訟法第四百二十條第一項第一款至第四款及第六
款之再審原因要件有關；因認抗告人再審之聲請為無理由，予以駁回。經核於法尚無
不合。抗告意旨略稱：抗告人提出之再審證據，足以動搖原確定判決所引用之證據，
有刑事訴訟法第四百二十條第一項所定情形之一，原裁定拒絕採納，其駁回之理由係
另創法律規定，原確定判決之審判長廖茂榮、法官林丁寶曾參與八十二年度上訴字第
七五七○號刑事判決，而原裁定之法官張傳栗等人曾參與八十五年度聲再更(一)字第一
四號裁定，當然違背刑事訴訟法第十七條第八款及司法院大法官會議釋字第一七八號
、第二五六號解釋云云，並提出其在台灣時報、民眾日報刊登之廣告影本及原審法院
裁判影本等為證。惟查原裁定理由顯無抗告意旨所謂另創法律之情事，而刑事訴訟法
第十七條第八款所稱推事（即法官）曾參與前審之裁判之自行迴避事由，係指同一法
官，就同一案件，曾參與下級審之裁判而言，業經司法院大法官會議釋字第一七八號
解釋在案，原確定判決之審判長廖茂榮、法官林丁寶所參與審判之原審法院八十二年
度上訴字第七五七○號抗告人自訴賴素蘭等人偽造文書案件，與原確定判決間，並非
同一案件，至原裁定法官張傳栗等人參與之原審法院八十五年度聲再更(一)字第一四號
裁定，係因抗告人聲請再審，未附具原判決之繕本，乃從程序上駁回抗告人再審之聲
請，亦非就同一案件曾參與下級審之裁判，自無違法之可言。其餘抗告意旨，僅空言
指摘原裁定不當，而其隨狀提出之報紙廣告影本，俱係以抗告人名義所刊登，裁判影
本內容，亦不足以證明確有聲請再審之原因。抗告為無理由，應予駁回。
據上論結，應依刑事訴訟法第四百十二條，裁定如主文。
中      華      民      國    八十八    年      一      月    二十九    日
                              最高法院刑事第一庭
                                  審判長法官  施  文  仁
                                        法官  陳  炳  煌
                                        法官  張  淳  淙
                                        法官  林  錦  芳
                                        法官  洪  文  章
      右正本證明與原本無異
                                              書  記  官
中      華      民      國    八十八    年      二      月      二      日
